# 请教陈版主：少数股东权益的计算

提问人：Newiphone 时间：2017-09-14 10:41:08
现实生活中，遇到这样一个案例，计算少数股东权益有点懵，案例如下：A有B和C两个子公司，股权结构为：A持有B 60%股权，A持有C70%股权，同时B持有C30%股权，C持有B40%股权，在计算B和C的少数股东权益时，不知所措，求教陈版主。

回答人：chenyiwei
从你说的情况看，B、C公司都没有外部股东，所以在B、C之间的互相持股抵销后，A的合并报表层面没有少数股权。